臺灣高等法院刑事判決              100年度交上易字第319號
上  訴  人
即  被  告  林福
上列上訴人因公共危險案件，不服臺灣臺北地方法院100年度交
易字第566號，中華民國100年9月19日第一審判決（起訴案號：
臺灣臺北地方法院檢察署100年度偵字第14722號），提起上訴，
本院判決如下：
    主  文
上訴駁回。
    理  由
一、按依刑事訴訟法第350條、第361條、第362條、第367條規定
    ，不服地方法院之第一審判決而上訴者，須提出上訴書狀並
    應敘明具體理由，為上訴必備之程式；倘已提出上訴理由，
    但所提非屬具體理由者，則由第二審法院以上訴不合法律上
    之程式判決駁回。而所謂具體理由，必係依據卷內既有訴訟
    資料或提出新事證，指摘或表明第一審判決有何採證認事、
    用法或量刑等足以影響判決本旨之不當或違法，而構成應予
    撤銷之具體事由，始克當之（例如：依憑證據法則具體指出
    所採證據何以不具證據能力，或依憑卷證資料明確指出所為
    證據證明力之判斷如何違背經驗、論理法則）；倘僅泛言原
    判決認定事實錯誤、違背法令、量刑失之過重過輕微，而未
    依上揭意旨指出具體事由，或形式上雖已指出具體事由，然
    該事由縱使屬實，亦不足以認為原判決有何不當或違法者（
    例如：對不具有調查必要性之證據，法院未依聲請調查亦未
    說明理由，或援用證據不當，但除去該證據仍應為同一事實
    之認定），皆難謂係具體理由，俾與第二審上訴制度旨在請
    求第二審法院撤銷、變更第一審不當或違法之判決，以實現
    個案救濟之立法目的相契合，並節制濫行上訴（最高法院97
    年度臺上字第892號判決意旨參照）。次按第二審法院認為
    上訴書狀未敘述理由，依刑事訴訟法第367條但書規定，始
    應定期間命其補正。如認上訴書狀已敘述理由，但其理由非
    屬具體，其所為上訴，即不符上訴之法定要件，自得逕行判
    決駁回，無定期命補正問題（最高法院97年度臺上字第3599
    號判決意旨參照）。
二、經查：
(一)、本件原審以上訴人即被告林福之自白、酒精濃度測試紀錄表
    、汽機車駕駛人生理協調平衡檢測紀錄表、刑法第185條之3
    案件測試觀察紀錄表、新北市政府警察局舉發違反道路交通
    管理事件通知單等證據為證，認定被告於民國100年6月27日
    凌晨0時30分許，犯刑法第185條之3之公共危險罪，累犯，
    並審酌酒後駕車之危害及酒後不應駕車之觀念，已透過學校
    教育、政令宣導及各類媒體廣為介紹傳達各界週知多年，且
    被告前已有多次酒後駕車前科，有本院被告前案紀錄表在卷
    可參，竟仍漠視法令及其他用路人之生命、財產安全，再犯
    本件公共危險案件，顯見其並無悔改之意，惟其於犯罪後尚
    能坦承犯行，態度良好，兼衡被告目前因器質性腦徵候群（
    慢性）及酒精依賴現住院治療中，有天主教耕莘醫院乙種診
    斷證明書附卷可稽，及公訴人當庭要求對被告求處有期徒刑
    8月等一切情狀，量處有期徒刑8月，均已敘述其所憑證據、
    認定理由及量刑依據，從形式上觀察，原判決之採證認事、
    用法或量刑並無顯然失當或違法之處。
(二)、被告收受判決後，於100年9月26日提起本件第二審上訴，其
    上訴理由對於原判決採證認事、用法均無爭執，僅以：其精
    神狀況並不穩定，因父親過世，母親為停車場收費員，已走
    投無路，且其現在酒精中毒已到不喝酒會發抖之地步，今已
    知錯，保證酒後不再騎車，爰請求減輕刑罰，准予易科罰金
    云云。惟按量刑輕重，係屬事實審法院得依職權自由裁量之
    事項，苟其量刑已以行為人之責任為基礎，並斟酌刑法第57
    條各款所列情狀，而未逾越法定刑度或有濫用權限情事，即
    不得任意指為違法（最高法院75年臺上字第7033號判例意旨
    參照）。本件原判決於量刑時已依刑法第57條規定，就被告
    目前因器質性腦徵候群（慢性）及酒精依賴現住院治療暨其
    他如前所述之犯罪相關情狀加以斟酌，業見前述，經核原審
    量刑未逾越法定刑度，亦無違背比例原則，而有濫用自由裁
    量權限之情事可言。被告以上揭空泛之理由，請求減輕其刑
    罰，實難認已提出具體之理由。
三、綜上所述，被告上訴意旨，未依據卷內既有訴訟資料或提出
    新事證，實質指摘或表明第一審判決有何採證認事、用法或
    量刑等足以影響判決本旨之不當或違法，揆諸首揭說明，自
    難謂其上訴書狀已敘述具體理由，被告上訴核屬不合法律上
    之程式，應予駁回，並不經言詞辯論為之。
據上論斷，依刑事訴訟法第367條前段、第372條，判決如主文。
中    華    民    國    100   年    10    月    17    日
                  刑事第七庭    審判長法  官  溫耀源
                                      法  官  朱瑞娟
                                      法  官  王復生
以上正本證明與原本無異。
不得上訴。
                                      書記官  陳靜雅
中    華    民    國   100    年    10    月    17    日